# 自然灾害造成固定资产部分受损有关的会计处理

提问人：BC林琴汐 时间：2020-10-07 08:05:09
求助～公司遭受了自然灾害，处理固定自产的时候，有以下几个问题：
1.比如某个固定资产账面价值 1000 元，这次受损了一部分，造成账面价值只有 500 元了，这损失的 500 元是用固定资产清理转营业外支出处理吗？
2.公司受损的是很多固定资产，好像很难单独评价某个固定资产受损了好多，只能总体确认损失了多少。在这种情况下，如果采用上面的方法，只能从整体上确认固定资产在账面上损失了多少，这对于固定资产的后续管理是个问题。
3.受损的固定资产要进行修理，对于这部分修理费用，如果入损益，是不是还是继续作为营业外支出的非正常损失呢？毕竟是因为自然灾害引发的修理费用。如果达到了大修理的标准，是不是要入固定资产？
4.对于收到的保险赔付，是不是应该冲营业外支出，而不是冲所发生的修理费用呢？

回答人：chenyiwei
1 、对于在自然灾害中毁损且无法修复的固定资产，履行必要程序后进行报废处理，原账面价值减去清理残料后的差额计入营业外支出——固定资产报废损失，列入非经常性损益。（假设该类自然灾害对该地而言属于偶发事件，下同）重置的新固定资产按照实际成本入账并确认为新的固定资产。
2 、对于在自然灾害中受损，但可以修复的固定资产，其修复费用（扣除修复中拆下残料的变价收入）列入营业外支出——自然灾害损失，列入非经常性损益。固定资产的原账面价值保持不变。但修复后功能仍有下降的，需考虑对其计提减值准备。
如投保相关保险，保险公司给予赔偿的，则在收到赔偿款时贷记营业外支出中的相应明细科目。

提问人：BC林琴汐 时间：2020-10-10 08:05:09
谢谢陈老师百忙之中抽出时间回答我的疑问，按照您的意思：
（ 1 ）完全损坏的固定资产报废，按照固定资产清理进行处理，这一点我没有疑问；
（ 2 ）部分损坏的固定资产，按照您的意思，不报废处理，保留其原来的账面价值，同时对其发生的修理费支出作营业外支出处理，这一点我也没有疑问。
但是，如果当对损坏的固定资产的修复达到了大修理标准，那么就要进行资本化处理。比如原来固定资产的账面价值是 5 万元，进行大修理支出有 3 万元，这样的结果固定资产的账面价值就是 8 万元，这样的结果应该该是不合理的。在这种情况下，是不是要转在建工程，把修理替换部分的账面价值作为营业外支出呢？

回答人：chenyiwei
在目前的会计准则下，大修理支出是不能资本化确认为资产的，应在发生时直接计入费用。

提问人：BC林琴汐 时间：2020-10-11 16:30:00
陈老师，您好，在《企业会计准则第 4 号——固定资产》应用指南中对于固定资产后续支出的规定是这样： “固定资产的后续支出是指固定资产在使用过程中发生的更新改造支出、修理费用等，固定资产的更新改造等后续支出，满足本准则第四条规定确认条件的，应当计入固定资产成本，如有被替换的部分，应扣除其账面价值；不满足本准则第四条规定确认条件的固定资产修理费用等，应当在发生时计入当期损益”。 《企业会计准则第 4 号——固定资产》第四条规定：“固定资产同时满足下列条件的，才能予以确认：（一）与该固定资产有关的经济利益很可能流入企业；（二）该固定资产的成本能够可靠地计量。” 对于固定资产的大修理支出，网上有的说费用化、有的说入长期待摊费用、有的说入“固定资产-大修理支出”。按照大修理的含义，是因为固定资产功能下降太多，为了能够继续使用该固定资产使其正常运行而进行的修理，目的在于恢复其使用功能。也就是说，这部分修理支出，并不会额外带来经济利益的流入，所以不应当资本化而是应当费用化。 这是不是您说的““在目前的会计准则下，大修理支出是不能资本化确认为资产的，应在发生时直接计入费用””这句话背后的含义呢？

回答人：chenyiwei
是，维持原有功能的支出，不会导致额外的经济利益流入潜力的增加，故不符合资本化条件，应费用化处理。